【裁判字號】    98,簡上,195
【裁判日期】    981029
【裁判案由】    竊盜
【裁判全文】
臺灣嘉義地方法院刑事判決             98年度簡上字第195號
上  訴  人
即  被  告  乙○○
上列上訴人即被告因竊盜案件，不服本院嘉義簡易庭98年度嘉簡
字第1091號中華民國98年8月19日第一審簡易判決（聲請案號：
臺灣嘉義地方法院檢察署98年度偵字第5532號），提起上訴，本
院管轄第二審之合議庭判決如下：
    主  文
上訴駁回。
    犯 罪 事 實
一、乙○○意圖為自己不法之所有，基於竊盜之犯意，於民國98
    年7月10日8時30分許，在嘉義市○○路○段101號前，見江麗
    真所有而現由丙○○管領使用之車牌號碼UNH-127號輕型機
    車1部（價值新臺幣〈下同〉5,000元），機車鑰匙未取下，
    乃徒手以該鑰匙發動機車竊取得手，並由嘉義市○○路○段
    往嘉義縣番路鄉方向逃逸，適為丙○○之女兒及妻子發現，
    撥打電話告知丙○○上情，經丙○○駕駛車牌號碼RT-3513
    號自用小貨車，搭載其資源回收場之員工甲○○沿路追趕，
    於同日8時50分許，至嘉義縣番路鄉○路村○○道路時，乙○○見前方為果園已無路可逃，停住機車下車後，為丙○○
    當場逮捕，並報警處理。
二、案經嘉義縣警察局中埔分局報請臺灣嘉義地方法院檢察署檢
    察官偵查聲請簡易判決處刑。
    理  由
壹、程序事項：
    按被告以外之人於審判外之言詞或書面陳述，除法律有規定
    者外，不得作為證據。當事人、代理人或辯護人於法院調查
    證據時，知有第159條第1項不得為證據之情形，而未於言詞
    辯論終結前聲明異議者，視為有前項之同意。被告以外之人
    於偵查中向檢察官所為之陳述，除顯有不可信之情況者外，
    得為證據。刑事訴訟法第159條第1項、第159條之5第2項、
    第159條之1第2項分別定有明文。查檢察官、被告乙○○對
    於證人丙○○、甲○○於警詢時之陳述，未於言詞辯論終結
    前聲明異議，本院審酌其等言詞陳述作成時之情況，核無違
    法取證或其他瑕疵，認為以之作為證據為適當，是其等此部
    分之陳述，應有證據能力。又證人丙○○、甲○○於檢察官
    依法訊問並命具結之證詞，本院審酌其等於陳述時之外在環
    境及情況，並無顯有不可信之情況，從而其等此部分之證述
    ，亦有證據能力。
貳、實體事項：
一、訊據被告矢口否認有何竊盜之犯行，辯稱：98年7月10日早
    上，伊要去尋找廟法藏菩提寺，伊沒有去過，聽說的，以為
    很近，所以步行。伊從桃源路住家附近那裏出發，有人看到
    伊步行，載伊一程到頂埔，然後到內埔他停下來買香菸，伊
    坐在他的車上，後來他問伊要去哪裏，伊說要找的廟好像是
    在番路鄉，然後他就往小路，伊在番路下車，然後再徒步走
    進去找，那裏有指示牌往廟法藏菩提寺。當時伊坐在旁邊，
    莫名其妙被打，打到都是血，伊被打的地點，有這台失竊的
    車牌號碼UNH-127號輕型機車，伊離機車約有10公尺以上的
    距離，伊沒有摸到那台車。若伊有偷車的話，應該要有鑰匙
    ，鑰匙方面丙○○、甲○○陳述不符，丙○○說甲○○有看
    到伊丟掉鑰匙，而甲○○則說沒有看到。監視錄影器裏面那
    個穿白色無袖背心的那個人不是伊云云。然查：
  (一)上揭犯罪事實，業據證人丙○○、甲○○於警詢及偵查時證
    述屬實（見警卷第5-6、8-9頁；98年度偵字第5532號卷-下
    稱偵卷，第15-16頁），並經證人丙○○於本院審理時結證
    稱：當天早上伊已經出去工作了，伊10歲女兒打電話給伊，
    伊太太也有打電話給伊，說伊的機車被人偷了，伊在大雅路
    一段回收場那裏，跟伊員工甲○○車子開出來就追了，到柏
    克山莊附近，伊太太追出來剛好到那邊，她告訴伊車子從番
    路那邊騎過去，伊就開車去追。伊從大雅路一段東洋別墅大
    門追，往番路鄉頂埔方向追，到江西村平原即嘉南第一景附
    近發現車子，看到被告之後就一路跟，因為伊1個月丟了2台
    車，伊要看有沒有其他共犯，距離他最遠約50米，跟愈來愈
    近。產業道路有鋪水泥路，水泥路的盡頭就是果園，直接到
    果園那邊就沒有路了，那裡有種果樹，車子不可能進去，被
    告已經發現伊，就把車停下來，站在車子旁邊等語（見本審
    卷第53-55、58、60頁），且據證人甲○○於本院審理時結
    證稱：當時我們老闆娘打電話給老闆丙○○說機車失竊，她
    剛好往我們回收場這邊過來，當天伊和丙○○一起找車，伊
    坐在車子副駕駛座，我們往番路方向開一段路，繞回來後在
    薑母寮再過去一點的地方看到機車，我們老闆說可能是竊盜
    集團，所以就一路尾隨，那個地點已經過番路了，路伊不熟
    ，當時被告自己騎往果園，然後就沒有路了等語（見本審卷
    第67、70-71頁），復有被害報告書、贓物認領保管單各1份
    、監視錄影器翻拍照片6張、車籍查詢-基本資料詳細畫面1
    份附卷可憑（見警卷第10-12、17頁、偵卷第10-11頁），足
    認被告確有竊盜之犯行。
  (二)雖被告以上詞置辯，然證人丙○○於本院審理時結證稱：伊
    第一眼看到被告在機車上穿白色無袖背心，下半身穿藍色或
    黑色西裝褲，當天沒有穿著今日的白色襯衫等語（見本審卷
    第62頁），證人甲○○於本院審理時結證稱：被告當天穿白
    色短袖汗衫，不是像他今天的白色襯衫，伊沒有注意穿的衣
    服有沒有袖子，他下面穿長褲，應該是深藍色西裝褲等語（
    見本審卷第68、72頁），而觀諸卷附監視錄影器翻拍照片2
    張（見警卷第12頁、偵卷第10頁），於98年7月10日8時38分
    39秒，在嘉義市○○路○段往東方向，1名身穿白色無袖背
    心及深色西裝褲之男子騎乘失竊之機車經過；於同日8時41
    分，在嘉義縣番路鄉江西村159甲線9公里處，上揭同樣穿著
    之男子騎乘失竊之機車經過，是證人丙○○、甲○○證述該
    名騎乘失竊機車之男子穿著無誤，且被告於本院審理時亦供
    承：當天伊裏面有穿1件白色無袖背心，但是伊有穿1件白色
    的襯衫，被抓到時伊是拿在手上，伊當天是穿黑色的西裝褲
    等語（見本審卷第80頁），是被告當日之穿著核與騎乘機車
    之男子穿著相同，則被告否認監視錄影器翻拍照片之男子係
    其本人，所辯是否可採，已非無疑。
  (三)證人丙○○於本院審理時結證稱：在番路到頂埔方向他有轉
    頭，伊有看到，那個人就是被告。伊在產業道路果園看到被
    告時，就是那個人，確定不會錯，伊沒有近視。這個過程中
    ，伊的機車跟騎車的人都沒有離開伊的視線等語（見本審卷
    第54、64頁），證人甲○○於本院審理時結證稱：在追的過
    程，有看到騎車的人的臉，他有轉頭，是今日在庭被告，跟
    的過程被告都沒有離開我們的視線等語（見本審卷第67頁）
    ，且在嘉義市○○路○段往東方向，於98年7月10日8時38分
    39秒，1名男子騎乘失竊之機車經過，於同日8時39分27秒，
    證人丙○○駕駛車牌號碼RT-3513號自用小貨車經過；在嘉
    義縣番路鄉江西村159甲線9公里處，於同日8時41分許，1名
    騎乘失竊機車之男子與證人丙○○駕駛之自用小貨車先後經
    過，有監視錄影器翻拍照片4張在卷可考（見警卷第12頁、
    偵卷第11頁），足見證人丙○○、甲○○於案發後，沿路追
    趕行竊之人，於發現騎乘失竊機車之男子後，即一路尾隨在
    後，且在過程中已目睹行竊之人面貌，是其等應無誤認被告
    之虞。況且，證人丙○○於本院審理時結證稱：伊沿途沒有
    看到騎這輛機車的人有搭載其他人，伊到達產業道路果園時
    ，在機車旁沒有看到其他人跑走等語（見本審卷第63頁），
    證人甲○○於本院審理時結證稱：被告一停車，我們老闆動
    作很快就下車，當時被告就在機車旁邊，當時沒有其他人在
    場等語（見本審卷第72頁），而依上揭監視錄影器翻拍照片
    ，該機車既僅有1名男子騎乘，當非他人附載被告，參以證
    人丙○○、甲○○上揭證述，可排除係他人棄置機車後，因
    被告恰巧在旁而遭誤認，則被告否認有竊取上揭機車，顯屬
    飾卸之詞，尚難採信。
  (四)證人丙○○於本院審理時結證稱：被偷時，我們家鑰匙插在
    機車上沒有拔下來，那天剛好忘記拔鑰匙，被告是直接以伊
    家鑰匙發動機車騎走的。被告那1天沿路到台三線，手拿鑰
    匙，然後伊有看到把鑰匙丟到草叢，甲○○可以證明，伊那
    台車鎖頭壞了，所以行進中也可以把鑰匙拔起來等語（見本
    審卷第57、61、63頁），而證人甲○○於本院審理時結證稱
    ：我們到達果園那邊，機車上面沒有鑰匙，不知道鑰匙在哪
    裏，可能被告在半路丟了，伊沒有注意看等語（見本審卷第
    72頁），是證人丙○○、甲○○對於被告究竟有無將機車鑰
    匙丟掉之證述雖不一致，然2人於98年10月15日本院審理證
    述時，距離案發已相距3個多月，受限於個人之記憶力，自
    難期待2人之證詞能完全相符，而此係屬枝節性之事實，2位
    證人證述雖不一致，亦不影響其等證詞之可信性。
  (五)綜上所述，被告前開所辯，顯係卸責之詞，不足採信。本件
    事證明確，被告之犯行堪予認定。
二、核被告所為，係犯刑法第320條第1項之竊盜罪。原審認被告
    罪證明確，並依卷證審酌被告高中畢業之智識程度，行為之
    手段，機車之價值，對被害人造成之損害，及被告否認犯行
    之犯後態度，尚未與被害人達成和解等一切情狀，因而適用
    刑事訴訟法第449條第1項前段、第454條第2項、刑法第320
    條第1項、第41條第1項前段、刑法施行法第1條之1第1項、
    第2項前段，就被告之犯行，量處有期徒刑4月，並諭知以
    1,000元折算1日之易科罰金折算標準，認事用法均無不當，
    量刑亦甚妥適。被告仍執前詞提起上訴，請求為無罪判決，
    為無理由，應予駁回。
據上論斷，應依刑事訴訟法第455條之1第1項、第3項、第368條
，判決如主文。
本案經檢察官曹合一到庭執行職務。
中    華    民    國    98    年    10    月    29    日
                     刑事第二庭  審判長法  官  沈福財
                                       法  官  林青怡
                                       法  官  卓春慧
上列正本證明與原本無異。
本件不得上訴。
中    華    民    國    98    年    10    月    29    日
                                       書記官  李玫娜
附錄本案論罪科刑法條全文：
刑法第320條第1項：
意圖為自己或第三人不法之所有，而竊取他人之動產者，為竊盜
罪，處5年以下有期徒刑、拘役或5百元以下罰金。


司法院資訊處製作；財團法人民間司法改革基金會備份。
